臺灣彰化地方法院刑事判決　　　　　　　 94年度訴字第455號
公　訴　人　臺灣彰化地方法院檢察署檢察官
被　　　告　甲○○
　　　　　　　　　　　6號
上列被告因違反毒品危害防制條例案件，經檢察官提起公訴（94
年度毒偵字第178號）及移送併辦（94年毒偵字第1623號），本
院判決如下：
    主  文
甲○○連續施用第一級毒品，累犯，處有期徒刑拾月。
    事  實
一、甲○○於民國（下同）89年間因公共危險案件，經本院於89
    年7月21日以89年度訴字第118號判處有期徒刑3月確定，甫
    於90年2月5日執行完畢出監。復因施用毒品案件，經裁定送
    強制戒治，嗣停止戒治交付保護管束，於93年8月28日保護
    管束期滿視為強制戒治執行完畢，於93年9月7日，經臺灣彰
    化地方法院檢察署檢察官以93年度戒毒偵字第310、311號為
    不起訴處分確定。詎其仍未戒除毒癮，復基於施用第一級毒
    品海洛因之概括犯意，先於93年12月3日或其前3日之某一時
    點，以不詳方式，在不詳地點，施用第一級毒品海洛因一次
    ，復於94年1月28日或其前3日之某一時點，亦以不詳方式，
    在不詳地點，施用第一級毒品海洛因一次。嗣因其為列管毒
    品人口，分別於93年12月3日及94年1月28日，至彰化縣警察
    局二林分局強制採尿送驗，結果均呈嗎啡陽性反應，始循線
    查悉上情。
二、案經彰化縣警察局二林分局報請臺灣彰化地方法院檢察署檢
    察官偵查起訴及移送併辦。
    理  由
一、訊據被告甲○○矢口否認有何施用第一級毒品海洛因之犯行
    ，辯稱：伊可能是因為胰臟炎及肝硬化，需要至醫院打針，
    並未施用第一級毒品海洛因云云。經查：被告於93年12月3
    日及94年1月28日獲案後，經警分別採集其尿液送驗結果，
    均呈嗎啡陽性反應，有列管毒品人口尿液檢體採集送驗紀錄
    表及詮昕科技股份有限公司濫用藥物尿液檢驗報告各2件附
    卷可稽。被告雖否認有施用第一級毒品海洛因，惟本件送驗
    機關之詮昕科技股份有限公司，其檢驗方式係採氣相層析質
    譜儀（GC/MS）作進一步確認，而以氣相層析質譜儀作藥物
    及其代謝產物之定性及定量分析，幾乎不會有偽陽性反應產
    生。而被告雖辯稱：可能係因胰臟炎及肝硬化所注射之藥物
    造成嗎啡陽性反應乙節，惟經臺灣彰化地方法院檢察署分別
    向被告所就醫之彰化基督教醫院及行政院衛生署管制藥品管
    理局函詢結果，經該院及該局分別函覆略稱：「甲○○君由
    於罹患憂鬱症及慢性胰臟炎，於門診表現症狀為慢性腹痛及
    情緒低落，因而施予藥物治療。其治療藥物中以Pethidine
    inijection為”類鴉片類藥物”（opioids）與嗎啡之藥理
    性質相近。其代謝物為pethidic acid和norpethidine，應
    該不會呈現嗎啡之成分。」、「Pethidine製劑均不含嗎啡
    ，或可代謝成嗎啡之成分。故施用Pethidine後，尿液以氣
    相層析質譜儀進行確認檢驗，不會檢出嗎啡成分。」，有該
    院94彰基病歷字第9401061號函及該局94年2月2日管檢字第
    0940001069號函各1件在卷可參，是被告上開所辯洵非足採
    。又初次吸食或施打煙毒或麻醉藥品者，經人體代謝作用於
    八小時之內，即有約30％之量排出，24小時之後，續有約剩
    餘量之90％再排出，72小時之後仍有殘餘量排出，吸食或施
    打者個人體質不同，其排出時間亦會有差異（參憲兵司令部
    80年3月25日 (80)鑑驗字第0999號函），足認被告分別於93
    年12月3日及94年1月28日為警採尿前3日內某時確曾有施用
    第一級毒品海洛因之犯行，綜上，被告否認施用海洛因乙節
    ，不足採信。再者，被告前因施用毒品案件，經裁定送強制
    戒治，嗣停止戒治付保護管束，於93年8月28日保護管束期
    滿視為執行完畢後，由臺灣彰化地方法院檢察署檢察官於93
    年9月7日以93年度戒毒偵字第310、311號為不起訴處分確定
    乙情，亦有該不起訴處分書、臺灣高等法院被告全國前案紀
    錄表及在監在押紀錄表等件附卷可按。被告於強制戒治執行
    完畢釋放後，5年內再犯毒品危害防制條例第10條第1項、第
    2項之罪，本件事證明確，被告上開犯行洵堪認定，應依法
    論科。
二、核被告甲○○所為，係犯毒品危害防制條例第10條第1項之
    施用第一級毒品罪。被告為施用第一級毒品海洛因而持有第
    一級毒品之低度行為，應為施用之高度行為所吸收，不另論
    罪。被告先後多次施用第一級毒品海洛因之犯行，時間緊接
    ，觸犯構成要件相同之罪名，顯係基於概括犯意為之，應依
    刑法第56條連續犯規定論以一罪，並加重其刑。查被告曾因
    公共危險罪，經本院於89年7月21日以89年度訴字第118號判
    處有期徒刑3月確定，甫於90年2月5日執行完畢出監，有卷
    附之臺灣高等法院被告全國前案紀錄表在卷可按，其受有期
    徒刑之執行完畢，五年以內再犯本件有期徒刑以上之罪，為
    累犯，應依法遞加重其刑。公訴人雖僅就被告於93年12月3
    日或其前三日之某一時點，施用第一級毒品海洛因一次之犯
    行提起公訴，然檢察官就犯罪事實一部起訴者，其效力及於
    全部，本件被告於94年1月28日回溯3日內施用第一級毒品海
    洛因之犯行（移送併辦部分），與公訴人起訴書所載經論罪
    部分之犯罪事實具有連續犯之裁判上一罪關係，應為起訴效
    力所及，本院自應併予審究。爰審酌被告歷經強制戒治等處
    遇措施，猶未能知所收斂而遠離毒害，戒毒意志尚非堅定，
    及其犯罪之動機、目的、手段、施用毒品之期間、次數，暨
    犯罪後復否認犯行等一切情狀，量處如主文所示之刑，以示
    懲儆。
據上論斷，應依刑事訴訟法第299條第1項前段，毒品危害防制條
例第10條第1項，刑法第11條前段、第56條、第47條，判決如主
文。
本案經檢察官賴志盛到庭執行職務。
中　　華　　民　　國　　94　　年　　7 　　月　　27　　日
                  刑事第二庭  審判長法  官  石馨文
                                    法  官  李水源
                                    法  官  黃齡玉
以上正本證明與原本無異。
如不服本判決，應於判決送達後10日內向本院提出上訴狀 (須附
繕本)。
中　　華　　民　　國　　94　　年　　7　　月　　27　　日
                                    書記官  施嘉玫
附錄法條毒品危害防制條例第10條：
施用第一級毒品者，處六月以上五年以下有期徒刑。
